【裁判字號】    89,訴緝,18
【裁判日期】    900430
【裁判案由】    偽造文書
【裁判全文】
臺灣花蓮地方法院刑事判決                          八十九年度訴緝字第一八號
    公  訴  人  臺灣花蓮地方法院檢察署檢察官
    被      告  甲○○
右列被告因偽造文書等案件，經檢察官提起公訴（八十八年度偵字第一三一八號、偵
字第一三一九號、偵字第一七０八號、偵字第一八四九號），及併辦部分（八十八年
偵字第三四九三號），本院判決如左：
    主  文
甲○○連續行使偽造私文書，足以生損害於公眾及他人，累犯，處有期徒刑陸月，如
附表一編號一、二所示偽造之「吳文煌」署押各一枚均沒收。又連續竊盜，累犯，處
有期徒刑壹年。應執行有期徒刑壹年肆月。如附表一編號一、二所示偽造之「吳文煌
」署押各壹枚均沒收。
    事  實
一、甲○○曾因竊盜案件，經台灣高雄地方法院，於民國八十四年六月七日判處有期
    徒刑一年四月，於八十六年一月二十六日執行完畢；又犯竊盜等罪，並經台灣高
    等法院花蓮分院於八十七年二月二十日，判處有期徒刑一年，於八十七年九月二
    十五日執行完畢，猶不知悔改，復為下列犯行：
（一）甲○○基於概括之犯意，連續於附表一所示之時地，分別因騎乘機車未載安全
      帽，及酒醉並無照駕駛之違規原因，遭警取締，距甲○○為掩飾其身份，竟連
      續二次冒用「吳文煌」之名，接受取締，並分別在警員所填製，如附表一編號
      一、二所示之違反道路交通管理事件通知單（下稱交通違規通知單）上偽造「
      吳文煌」之署押各一次，表示已收到該交通違規通知單之意思，持以行使而交
      回警員處理，足以生損害於「吳文煌」，及警察機關對於道路交通管理之正確
      性。
（二）甲○○復意圖為自己不法之所有，基於概括之犯意，自八十八年三月二十六日
      起，至同年八月五日止，先後於附表二所示之時、地，以附表二所示之方法，
      連續竊取乙○○、丁○○、丙○○分別所有，如附表二所示之卡車及汽車，得
      手後，轉售或供己使用，嗣均為警查獲。
二、案經台灣省鐵路警察局第四警務段，及花蓮縣警察局吉安分局分別報請台灣花蓮
    地方法院檢察署檢察官偵查起訴。
    理  由
一、右揭事實欄（一）部分，業據被告甲○○坦承不諱，復有被告偽造「吳文煌」姓
    名之交通違規通知單影本二紙附八十八年度偵字第一三一八號卷第十一、十二頁
    可按，及上開交通違規通知單之被通知人收執聯二紙在台灣省鐵路警察局鐵四警
    字第二六七號警訊卷可查。事證明確，此部分足堪認定。
二、被告對於事實欄（二）部分，自承：１、於附表二編號一所示之時、地僱用不知
    情之進興汽車拖吊公司之司機張金隆、陳建進、陳正輝，將乙○○所有停放在立
    霧溪橋下，砂石廠工地之五十鈴、日野廠牌二部未縣掛車牌之工程卡車二部竊取
    之事實，核與被被害人乙○○指訴其所有五十鈴廠牌，十五噸重，黃色車體；另
    一部日野廠牌，二十噸重類似黃色，二部工程車被竊情節相符。證人陳金隆、陳
    建進、陳正輝證述被告以向他人購買二部卡車為由，僱用不知情之他們三人，前
    往載運上開二部卡車情節均相符合。並有上開二部卡車查獲時之照片四幀，被害
    人乙○○領回該卡車而出具之贓物認領保管單一紙在卷可稽。２、於附表二編號
    二所示之時、地未經被害人丁○○同意，且告知被害人即將ＪＢ─六０一九號自
    小貨車（連同車內證件）開走，並將車頭重新噴漆後，供己使用之事實不諱，核
    與被害人丁○○指訴情節相符，並有被竊後查獲之該自小貨車之照片附卷、車籍
    資料、被害人出具領回被竊車輛之贓物認領保管單一紙可證。參以被告未告知車
    主，乘其不知之情形下，即車開走，並重新噴漆，以圖掩飾而供己使用等情以觀
    ，己堪認被告果係基於竊盜之犯意為之。３、於附表二編號三所示之時地，趁被
    害人丙○○不注意，拿了車鑰匙後，沒有告知就把ＩＸ─六九七五號自用小客車
    開走，並開往台東縣使用等事實，核與被害人丙○○指訴情節，悉相符合，復有
    被竊車輛之車籍資料、被害人出具領回被竊車輛之贓物認領保管單一紙可證。綜
    上所述，被告竊盜犯行之事證已明，被告此部分竊盜犯行，均足堪認定。
三、茲論述被告罪刑如下：
（一）查被告於事實欄（一）所述之交通違規通知單「收受通知者聯簽章」欄內，偽
      造「吳文煌」之姓名，係表示已收到該通知單之意思，核與一般收據性質相同
      ，自屬文書之一種，其再持以行使而交回警員處理，顯然對該文書之內容有所
      主張，足以生損害於「吳文煌」其人，及警察機關對於交通管理之正確性。核
      其所為，係犯刑法第二百十六條、第二百十條之行使偽造私文書罪。被告在交
      通違規通知單私文書上偽造署押，該偽造署押行為係偽造文書之部分行為，又
其偽造私文書進而行使，偽造之低度行為，應為行使之高度行為所吸收，均不
      另論罪。查被告所為如附表一所示之二次偽造文書行為，時間緊接，所犯罪名
      相同，顯係基於概括之犯意為之，為連續犯，應依連續犯之規定以一罪論，並
      加重其刑。
（二）核被告所為如事實欄（二）之行為，係犯刑法第三百二十條第一項之竊盜罪。
      又被告利用不知情之拖車司機等人拖吊卡車，而竊得如附表二編號一所示之卡
      車二部，此部分應為間接正犯。查被告所為如附表二所示之多次竊盜行為，時
      間緊接，所犯罪名相同，顯係基於概括之犯意為之，為連續犯，應依連續犯之
      規定以一罪論，並加重其刑。又被告除起訴書所記載之於附表二編號一、二所
      示之行為外，其餘如附表二編編三所述之犯行，起訴書雖未敘及，而由檢察官
      移送本院併辦，惟此併辦部分事實，與起訴判罪部分，有連續犯關係，屬裁判
      上一罪，為起訴效力所及，本院應併予審理。
（三）被告所為如事實欄（一）之連續行使偽造私文書罪，與事實欄（二）之連續竊
      盜罪間，犯意各別，行為不同，應分論併罰。又查被告曾因竊盜案件，經台灣
      高雄地方法院，於八十四年六月七日判處有期徒刑一年四月，於八十六年一月
      二十六日執行完畢；又犯竊盜等罪，並經台灣高等法院花蓮分院於八十七年二
      月二十日，判處有期徒刑一年，於八十七年九月二十五日執行完畢，有台灣高
      等法院被告全國前案紀錄表可按，其於五年以內再犯本件有期徒刑以上之罪，
      為累犯，各罪均應依刑法第四十七條規定加重其刑。爰審酌被告素行不佳，惟
      犯後坦承一切犯行，態度尚稱良好等一切情狀，各量處如主文所示之刑，並定
      其應執行刑。
四、被告在如附表一編號一、二所示之交通違規單上所偽造之「吳文煌」署押各一枚
    一張，不能證明業已滅失，不問屬於被告與否，均應依刑法第二百十九條之規定
    ，宣告沒收。
據上論斷，應依刑事訴訟法第二百九十九條第一項前段，刑法第五十六條、第二百十
條、第二百十六條、第二百十九條、第三百二十條第一項、第四十七條、第五十一條
第五款，罰金罰鍰提高標準條例第一項前段，判決如主文。
本案經檢察官李子春到庭執行職務
中      華      民      國    九十      年      四      月    三十    日
                                          台灣花蓮地方法院刑事庭
                                                  法    官
如不服本判決，應於判決送達後十日內，向本院提出上訴狀。
附錄本案論罪科刑法條：
刑法第二百十條
    第二百十六條
    第三百二十條第一項
附表一：
┌──┬────┬─────┬───────────┬────────┐
│編號│時    間│地    點  │    文  書  名  稱    │   偽造之署押   │
├──┼────┼─────┼───────────┼────────┤
│一  │八十八年│花蓮縣花蓮│花蓮縣警察局（八七）花│「吳文煌」之簽名│
│    │一月七日│市○○街（│警交字第０二一二三八號│一枚            │
│    │下午五時│未戴安全帽│舉發道路交通管理事件通│                │
│    │十二分許│之違規）  │單「收受通知聯者簽章」│                │
│    │        │          │欄                    │                │
├──┼────┼─────┼───────────┼────────┤
│二  │同年二月│花蓮縣玉里│花蓮縣警察局（八七）花│「吳文煌」之簽名│
│    │十四日晚│鎮○○○路│警交字第０二一二三八號│一枚            │
│    │間十一時│之樂合春安│舉發道路交通管理事件通│                │
│    │二十分許│崗（無照駕│單「收受通知聯者簽章」│                │
│    │        │執及酒醉）│欄                    │                │
└──┴────┴─────┴───────────┴────────┘
附表二：
┌──┬────┬──────┬───────┬───┬───────┐
│次數│時    間│地        點│行  為  態  樣│被害人│備          註│
├──┼────┼──────┼───────┼───┼───────┤
│ 一 │八十八年│花蓮縣新城鄉│僱用不知情之拖│乙○○│利用拖車司機將│
│    │三月二十│立霧橋下    │吊車司機張金隆│      │二部卡車載往宏│
│    │六日下午│            │、陳建進、陳正│      │銓資源回收場擬│
│    │三時    │            │輝載走五十鈴牌│      │出售，無車籍資│
│    │        │            │、日野廠牌之未│      │料，而遭拒絕  │
│    │        │            │掛車牌之工程卡│      │              │
│    │        │            │車            │      │              │
├──┼────┼──────┼───────┼───┼───────┤
│ 二 │八十八年│花蓮縣吉安鄉│竊取ＪＢ─六０│丁○○│竊得後，更換鑰│
│    │四月十七│東昌村海岸路│一九號自用小貨│      │匙及車頭重新噴│
│    │日凌晨三│一七一號前  │車（含放置於車│      │漆，供己使用  │
│    │時許    │            │內之汽車行車執│      │              │
│    │        │            │照、丁○○駕照│      │              │
│    │        │            │、重型機車行車│      │              │
│    │        │            │執照各一枚）  │      │              │
├──┼────┼──────┼───────┼───┼───────┤
│ 三 │八十八年│花蓮縣吉安鄉│竊取丙○○所有│丙○○│得手後，供己使│
│    │八月五日│東昌村東海三│ＩＸ─六九七五│      │用，開往台東縣│
│    │凌晨零時│街十六號    │號自小客車鑰匙│      │              │
│    │三十分許│      │，而將該車竊走│      │              │
└──┴────┴──────┴───────┴───┴───────┘


司法院資訊處製作；財團法人民間司法改革基金會備份。
